<!DOCTYPE html PUBLIC "-//W3C//DTD XHTML 1.0 Transitional//EN" "http://www.w3.org/TR/xhtml1/DTD/xhtml1-transitional.dtd">
<html xmlns="http://www.w3.org/1999/xhtml">
<head>
	<meta http-equiv="Content-Type" content="text/html; charset=iso-8859-1" />
	<title>Ymmärrä suomea</title>
	<style type="text/css" media="all">@import "css/styles.css";</style>
	<script type="text/javascript" src="swfobject.js"></script>
</head>
<body class="font-medium">
	<div id="main-wrapper">
		<div id="topbar"></div>
		<div id="main-menu">
			<table cellspacing="0" cellpadding="0" border="0" class="add-links"><tr>
				<td class="item"><img class="raquo" src="i/raquo.gif" alt="" height="7" width="4" /><a href="/ymmarra/index.php?moduli=sanakirja">Sanakirja</a></td>
				<td class="item"><img class="raquo" src="i/raquo.gif" alt="" height="7" width="4" /><a href="/ymmarra/index.php?moduli=verbit">Verbiluettelo</a></td>
				<td class="item"><img class="raquo" src="i/raquo.gif" alt="" height="7" width="4" /><a href="/ymmarra/index.php?moduli=kielioppi">Kielioppi</a></td>
			</tr></table>
			<table cellspacing="0" cellpadding="0" border="0"><tr>
				<td class="item"><img class="raquo" src="i/raquo.gif" alt="" height="7" width="4" /><a href="/ymmarra/index.php">Etusivu</a></td>
				<td class="item"><img class="raquo" src="i/raquo.gif" alt="" height="7" width="4" /><a href="/ymmarra/index.php?moduli=tekstit">Lukutekstit</a></td>
			</tr></table>
		</div>
		<div id="content">
			<table cellspacing="0" cellpadding="0" border="0" id="content-wrapper"><tr>
				<td>
					<div id="left-menu">
												<div class="header-verb"><span>Verbit</span></div>
						<div class="menu">
								<div class="init"><a href="/ymmarra/index.php?moduli=verbit&kirjain=a">A</a></div>
								<div class="init"><a href="/ymmarra/index.php?moduli=verbit&kirjain=e">E</a></div>
								<div class="init"><a href="/ymmarra/index.php?moduli=verbit&kirjain=h">H</a></div>
								<div class="init"><a href="/ymmarra/index.php?moduli=verbit&kirjain=i">I</a></div>
								<div class="init"><a href="/ymmarra/index.php?moduli=verbit&kirjain=j">J</a></div>
								<div class="init"><a href="/ymmarra/index.php?moduli=verbit&kirjain=k">K</a></div>
								<div class="init"><a href="/ymmarra/index.php?moduli=verbit&kirjain=l">L</a></div>
								<div class="init"><a href="/ymmarra/index.php?moduli=verbit&kirjain=m">M</a></div>
								<div class="init"><a href="/ymmarra/index.php?moduli=verbit&kirjain=n">N</a></div>
								<div class="init"><a href="/ymmarra/index.php?moduli=verbit&kirjain=o">O</a></div>
								<div class="init"><a href="/ymmarra/index.php?moduli=verbit&kirjain=p">P</a></div>
								<div class="init"><a href="/ymmarra/index.php?moduli=verbit&kirjain=r">R</a></div>
								<div class="init"><a href="/ymmarra/index.php?moduli=verbit&kirjain=s">S</a></div>
								<div class="init"><a href="/ymmarra/index.php?moduli=verbit&kirjain=t">T</a></div>
								<div class="init"><a href="/ymmarra/index.php?moduli=verbit&kirjain=u">U</a></div>
								<div class="init"><a href="/ymmarra/index.php?moduli=verbit&kirjain=v">V</a></div>
								<div class="init"><a href="/ymmarra/index.php?moduli=verbit&kirjain=y">Y</a></div>
								<div class="init"><a href="/ymmarra/index.php?moduli=verbit&kirjain=Ä">Ä</a></div>
						</div>					</div>
				</td>
				<td>
					<div id="main-content">
						<div id="path">
							<a href=".">Etusivu</a> &gt; <a href="/ymmarra/index.php?moduli=verbit&kirjain=M">M</a>						</div>
													<h1>MOITTIA</h1>
						<table cellspacing="0" cellpadding="0" border="0">
							<tr>
								<td colspan="2" style="padding-bottom:10px;"><strong>Aktiivin indikatiivi</strong></td>
							</tr>
							<tr>
								<td><pre>PREESENS                   
minä      moitin           
sinä      moitit           
hän       moittii          
me        moitimme         
te        moititte         
he        moittivat        

PASSIIVI
          moititaan        

IMPERFEKTI                 
          moitin           
          moitit           
          moitti           
          moitimme         
          moititte         
          moittivat        

PASSIIVI
          moitittiin       

PERFEKTI
olen      moittinut        
olet      moittinut        
on        moittinut        
olemme    moittineet       
olette    moittineet       
ovat      moittineet       

PASSIIVI
on       moitittu          

PLUSKVAMPERFEKTI
olin     moittinut         
olit     moittinut         
oli      moittinut         
olimme   moittineet        
olitte   moittineet        
olivat   moittineet        

PASSIIVI
oli      moitittu          
</pre></td>
								<td>&nbsp;&nbsp;&nbsp;</td>
								<td><pre>     KIELTOMUOTO
     en        moiti
     et        moiti
     ei        moiti
     emme      moiti
     ette      moiti
     eivät     moiti


     ei        moitita

   
     en        moittinut
     et        moittinut
     ei        moittinut
     emme      moittineet
     ette      moittineet
     eivät     moittineet


     ei        moitittu


     en      ole moittinut
     et      ole moittinut
     ei      ole moittinut
     emme    ole moittineet
     ette    ole moittineet
     eivät   ole moittineet


     ei      ole moitittu


     en    ollut  moittinut
     et    ollut  moittinut
     ei    ollut  moittinut
     emme  olleet moittineet
     ette  olleet moittineet
     eivät olleet moittineet


     ei    ollut  moitittu
</pre></td>
							</tr>
						</table>
						<table cellspacing="0" cellpadding="0" border="0">
							<tr>
								<td colspan="2" style="padding-bottom:10px;"><strong>Aktiivin konditionaali</strong></td>
							</tr>
							<tr>
								<td><pre>PREESENS
minä     moittisin         
sinä     moittisit         
hän      moittisi          
me       moittisimme       
te       moittisitte       
he       moittisivat       

PASSIIVI
         moitittaisiin     

PERFEKTI
olisin   moittinut         
olisit   moittinut         
olisi    moittinut         
olisimme moittineet        
olisitte moittineet        
olisivat moittineet        

PASSIIVI
olisi    moitittu          
</pre></td>
								<td>&nbsp;&nbsp;&nbsp;</td>
								<td><pre> 
     en          moittisi
     et          moittisi
     ei          moittisi 
     emme        moittisi
     ette        moittisi
     eivät       moittisi


     ei          moitittaisi


     en olisi    moittinut
     et olisi    moittinut
     ei olisi    moittinut
     emme olisi  moittineet
     ette olisi  moittineet
     eivät olisi moittineet


     ei olisi    moitittu
</pre></td>
							</tr>
						</table>
						<table cellspacing="0" cellpadding="0" border="0">
							<tr>
								<td colspan="2" style="padding-bottom:10px;"><strong>Aktiivin potentiaali</strong></td>
							</tr>
							<tr>
								<td><pre>PREESENS
minä     moittinen         
sinä     moittinet         
hän      moittinee         
me       moittinemme       
te       moittinette       
he       moittinevat       

PASSIIVI
         moitittaneen      

PERFEKTI
lienen   moittinut         
lienet   moittinut         
lienee   moittinut         
lienemme moittineet        
lienette moittineet        
lienevät moittineet        

PASSIIVI
lienee   moitittu          
</pre></td>
								<td>&nbsp;&nbsp;&nbsp;</td>
								<td><pre> 
     en          moittine
     et          moittine
     ei          moittine
     emme        moittine
     ette        moittine
     eivät       moittine


     ei          moitittane


     en    liene moittinut
     et    liene moittinut
     ei    liene moittinut
     emme  liene moittineet
     ette  liene moittineet
     eivät liene moittineet


     ei    liene moitittu
</pre></td>
							</tr>
						</table>
						<table cellspacing="0" cellpadding="0" border="0">
							<tr>
								<td colspan="2" style="padding-bottom:10px;"><strong>Aktiivin imperatiivi</strong></td>
							</tr>
							<tr>
								<td><pre>PREESENS

(sinä)   moiti             
(hän)    moittikoon        
(me)     moittikaamme      
(te)     moittikaa         
(he)     moittikoot        

PASSIIVI
         moitittakoon      

PERFEKTI

ole      moittinut         
olkoon   moittinut         
olkaamme moittineet        
olkaa    moittineet        
olkoot   moittineet        

PASSIIVI
olkoon   moitittu          
</pre></td>
								<td>&nbsp;&nbsp;&nbsp;</td>
								<td><pre> 

     älä         moiti
     älköön      moittiko
     älkäämme    moittiko
     älkää       moittiko
     älkööt      moittiko


     älköön      moitittako



     älä ole       moittinut
     älköön olko   moittinut
     älkäämme olko moittineet
     älkää olko    moittineet
     älkööt olko   moittineet 


     älköön olko   moitittu
</pre></td>
							</tr>
						</table>
						<table cellspacing="0" cellpadding="0" border="0">
							<tr>
								<td colspan="2" style="padding-bottom:10px;"><strong>Verbin nominaalimuodot</strong></td>
							</tr>
							<tr>
								<td><pre>I INFINITIIVI              

Lyhyempi muoto:            
         moittia           

Pitempi muoto:             
         moittiakseni      
         moittiaksesi
         moittiakseen
         moittiaksemme
         moittiaksenne
         moittiakseen

III  INFINITIIVI           

inessiivi    moittimassa   
elatiivi     moittimasta   
illatiivi    moittimaan    
adessiivi    moittimalla
abessiivi    moittimatta   
instruktiivi moittiman     
                           
Passiivi
instruktiivi moitittaman   
                           
                           
</pre></td>
								<td>&nbsp;&nbsp;&nbsp;</td>
								<td><pre>     II INFINITIIVI

     inessiivi    moittiessa
     instruktiivi moittien

     Passiivi
     inessiivi    moitittaessa






     IV INFINITIIVI

     nominatiivi  moittiminen
     partitiivi   moittimista
    

     I PARTISIIPPI
     aktiivi      moittiva
     passiivi     moitittava

     II PARTISIIPPI
     aktiivi      moittinut
     passiivi     moitittu
</pre></td>
							</tr>
						</table>

					</div>
				</td>
			</tr></table>		</div>
		<div id="footer"><a href="http://www.oph.fi/"><img src="i/oph_logo_ymmarrasuomea.gif" width="157" height="35" alt="OPH" /></a></div>
	</div>
</body>
</html>
